【裁判字號】    97,易,2457
【裁判日期】    970707
【裁判案由】    竊盜
【裁判全文】
臺灣臺中地方法院刑事判決              97年度易字第2457號
公  訴  人  臺灣臺中地方法院檢察署檢察官
被      告  甲○○
上列被告因竊盜案件，經檢察官提起公訴（97年度偵字第12132
號），本院判決如下：
    主    文
甲○○竊盜，處拘役拾日，如易科罰金，以新臺幣壹仟元折算壹
日。
    犯罪事實
一、甲○○前於民國（下同）97年間因竊盜案件，經本院判處拘
    役10日，如易科罰金，以新臺幣1000元折算1日確定（本件
    未構成累犯）。其行為時係年滿80歲之人，其於97年5月5日
    14時50分許，騎乘車牌號碼RRE－902號輕型機車，載運回收
    紙至乙○○所有位於臺中縣沙鹿鎮○○路與信義路口之「偉
    德資源回收場」變賣後，見乙○○所有停放該處之車牌號碼
    2935－PS號自小貨車載貨平板上置有南亞塑膠水管數支，竟
    基於意圖為自己不法所有之竊盜犯意，利用無人注意之機會
    ，竊取乙○○所有之水管1支，得手後，放置在機車腳踏板
    處正離去時，為乙○○發現，在後追趕，甲○○仍拒不停車
    ，經乙○○報警後，於當日15時許，為警在沙鹿鎮○○路與
    清泉路口前查獲。
二、案經臺中縣警察局清水分局報請臺灣臺中地方法院檢察署檢
    察官偵查起訴。
    理    由
一、本案證據能力之說明
    按「被告以外之人於審判外之陳述，雖不符前4條（指刑事
    訴訟法第159條之1至第159條之4）之規定，而經當事人於審
    判程序同意作為證據，法院審酌該言詞陳述或書面陳述作成
    之情況，認為適當者，亦得為證據」，又「當事人、代理人
    或辯護人於法院調查證據時，知有第159條第1項不得為證據
    之情形，而未於言詞辯論終結前聲明異議，視為有前項之同
    意」，刑事訴訟法第159條之5第1項、第2項亦有明文。本件
    被告就檢察官提出之證據之證據能力，均未於言詞辯論終結
    前聲明異議，自視為同意，合先敘明。
二、訊據被告甲○○矢口否認竊盜犯行，於警詢時辯稱：我不是
    故意拿的，是水管很多放在那地下，我以為那是不要的云云
    ，於偵訊則辯稱：我只是拿起來看，我沒有要帶回去，我只
    是要看而已云云，於本院再辯稱：我有撿，沒有偷云云。惟
    查：
（一）被告前揭竊盜犯行，業據告訴人乙○○於警詢中指稱：「
      竊嫌（指甲○○）當時拿回收紙類前來變賣後就騎著機車
      離去，當他騎到貨車旁時伸手拿了南亞水管1支，當我制
      止他時，竊嫌沒有回應，騎機車離去，我立刻開車追他，
      發現他所騎乘的機車腳踏板上放置我失竊的南亞水管1支
      ，該失竊物品原本是放置在2935－PS貨車上面」等語，指
      訴綦詳，衡情倘非確有其事，本件系爭物品僅水管1支，
      價值非高，被害人乙○○實無誣指必要，復有乙○○出具
      之贓物認領保管單1紙在卷可憑，足認本件南亞塑膠水管1
      支，確係放置在告訴人所有之自小貨車載貨平板上，而為
      被告竊取得手，經告訴人發現制止後竟不予理會載離現場
      ，被告具為自己不法所有意圖之竊盜犯意亦明；此外，被
      告為警查獲時，確持有水管1支，復有現場測繪圖、照片
      及員警職務報告附卷可佐，被告上揭竊盜犯行已明。
（二）被告於警詢、偵訊及本院前後辯解不一，其於警詢及本院
      雖辯稱：水管是撿的云云，惟查，目擊證人乙○○業已於
      警詢證稱，被告係騎車至貨車旁時伸手拿了南亞水管1支
      等情，已如前述，被告辯稱係在地上撿的云云，已非可採
      ；再參以失竊現場係資源回收場，被告復係約每週均會出
      入該資源回收場之人，亦據被告自承在卷（本院卷第7頁
      ），縱被告確係在地上所撿，衡諸該水管既係在貨車旁地
      上，該貨車上亦有相同水管，又該處係資源回收場旁，該
      水管亦屬資源回收類有價值之物，衡情自非他人不要之物
      ，是被告辯稱：係撿的，沒有偷云云，並非可採；再被告
      於偵訊雖辯稱：我只是拿起來看而已云云，惟倘被告僅只
      是將水管拿起來看一下，沒有要帶走的意思，何以竟騎著
      機車將之自沙鹿鎮○○路、信義路口載離至信義路與清泉
      路口，始為告訴人乙○○駕車追及攔下，此顯與常理不符
      ，所辯亦非可採。是被告上開所辯，均係事後圖卸刑責之
      詞，委無足採。事證明確，被告上揭犯行堪予認定。
三、核被告甲○○所為，係犯刑法第320條第1項之竊盜罪。被告
    係15年6月15日出生，業經本院開庭時核對年籍無訛，是被
    告於本件97年5月5日行為時，係年滿80歲之人，爰依刑法第
    18條第3項減輕其刑。爰審酌被告前於96年12月20日在上揭
    資源回收場行竊馬達1個，業經本院判處拘役10日等情，有
    臺灣高等法院被告前案紀錄表及本院97年度易字第1598號判
    決可參，本件竟再行竊，又竊取之方法係徒手拿取，再所竊
    得之物係水管1支，價值甚低，惟被告行竊後當場為被害人
    發現追趕，猶不停車，未見悔意，暨被告年逾80，倘非經濟
    情況不佳，衡情應不至行竊，再考被告犯後態度等一切情狀
    ，量處如主文所示之刑，並諭知易科罰金之折算標準。
據上論斷，應依刑事訴訟法第299條第1項前段，刑法第320條第1
項、第18條第3項、第41條第1項前段，刑法施行法第1條之1，判
決如主文。
中    華    民    國    97    年    7     月    7     日
                  刑事第十庭    法  官  黃家慧
上正本證明與原本無異。
如不服本判決，應於收受送達後10日內向本院提出上訴書狀（應
敘述具體理由並附繕本）。
上訴書狀如未敘述理由，應於上訴期間屆滿後20日內補提理由書
於本院。
                                書記官  陳靖騰
中    華    民    國    97    年    7     月    7     日
中華民國刑法第320條
（普通竊盜罪、竊佔罪）
意圖為自己或第三人不法之所有，而竊取他人之動產者，為竊盜
罪，處 5 年以下有期徒刑、拘役或 5 百元以下罰金。
意圖為自己或第三人不法之利益，而竊佔他人之不動產者，依前
項之規定處斷。
前二項之未遂犯罰之。


司法院資訊處製作；財團法人民間司法改革基金會備份。
